Minutes et répertoires du notaire Denis Victor HUARD de LA MARRE, 2 mars 1811 - 6 décembre 1827 (étude XXV)
Archives nationales
- Répertoire(s) de Denis Victor HUARD de LA MARRE, 2 mars 1811 - 28 août 1829; MC/RE/XXV/4 - MC/RE/XXV/8
  - Répertoire. 1821, 19 juin - 1825, 24 août, 19 juin 1821 - 24 août 1825; MC/RE/XXV/7
    - Inventaire après décès de Nicolas Lhulliez, marchand herboriste, demeurant à Paris, rue Saint-Honoré, n° 418, arrivé le 5 mai 1825, et de Hélène Jeanne Tambour, son épouse, arrivé le 19 juin 1823., 9 mai 1825
      20 juin 1825, procès-verbal d'enchères du fonds et adjudication au profit de Jean Crozat, marchand de parapluie.
      inventaire après décès; Saint-Honoré (rue); Lhulliez, Nicolas (1...-1825); Tambour, Hélène Jeanne (1...-1823); Crozat, Jean (1...-1833); herboriste; commerçant
    - Inventaire après décès de Jean Magnien, demeurant à Paris, rue du Faubourg-Saint-Honoré, n° 2, arrivé le 27 avril 1825., 20 mai 1825
      inventaire après décès; Faubourg-Saint-Honoré (rue du); Magnien, Jean
    - Inventaire après décès de Philippe Nicolas Marinier, demeurant à Paris, rue du Colysée, n° 7, arrivé le 28 mai 1825., 15 juin 1825
      inventaire après décès; Marinier, Philippe Nicolas
    - Inventaire après décès de Jacques Louis Royer, propriétaire, demeurant à Paris, boulevard des Filles du Calvaire, n° 11, arrivé le 17 avril 1825., 18 juillet 1825
      18 juillet 1826, liquidation, Renée Julienne Marguerite Brun, son épouse décédée, RE/XXV/8.
      inventaire après décès; Royer, Jacques Louis; Brun, Renée Julienne Marguerite
    - Inventaire après décès de Jean Pierre Horner, suisse à l'Elysée Bourbon, y demeurant, arrivé le 8 juin 1825., 29 juillet 1825
      21 septembre 1825, procuration de Marie Françoise Victoire Masson, sa veuve, rue du Faubourg-Saint-Honoré, RE/XXV/8.
      inventaire après décès; procuration; Elysée (palais de l'); Faubourg-Saint-Honoré (rue du); Horner, Jean Pierre; Masson, Marie Françoise Victoire
    - Inventaire des papiers dépendant de la succession de Louis Auguste Durand, décédé à New York (Amérique confédérée) le 19 mai 1824., 10 août 1825
      inventaire après décès; New York (Etats-Unis); Durand, Louis Auguste
  - Répertoire. 1825, 26 août - 1829, 28 août, 26 août 1825 - 28 août 1829; MC/RE/XXV/8
    Répertoire des notaires Denis-Victor Huard-Delamare(26 août 1825-6 décembre 1827), Louis Chardin (7 décembre 1827-28 août 1829).
    - Inventaire après décès de Louise Marguerite Girard épouse de Charles Benjamin Henri Seidel, demeurant à Paris, rue de Suresne, n° 35, arrivé le 17 juillet 1825., 21 septembre 1825
      MC/RE/XXV/8
      10 novembre 1825, procès-verbal d'enchères d'un fonds de sellier carrossier.
      inventaire après décès; Surène (rue de); Girard, Louise Marguerite; Seidel, Charles Benjamin Henri; sellier; carrossier
    - Inventaire après décès de Françoise Louise Marie Bertinot épouse de Barthélemy Amour Madeleine Joinville, demeurant à Paris, rue du Dauphin, n° 35, arrivé le 2 août 1823., 28 septembre 1825
      inventaire après décès; Dauphin (rue du); Bertinot, Françoise Louise Marie; Joinville, Barthélemy Amour Madeleine
    - Inventaire après décès de Amélie Madeleine Silvestre épouse de Henri James, marchand épicier, demeurant à Paris, rue de Ville l'évêque, n° 50, arrivé le 9 novembre 1824., 19 octobre 1825
      inventaire après décès; Ville-l'Evêque (rue de la); Silvestre, Amélie Madeleine; James, Henri; commerçant
    - Inventaire après décès de Jeanne Renard veuve de Jean Charles Collet, demeurant à Paris, rue Saint-Honoré, n° 418, arrivé le 22 septembre 1825., 2 novembre 1825
      inventaire après décès; Saint-Honoré (rue); Renard, Jeanne; Collet, Jean Charles
    - Inventaire après décès de Jean François Rousseau, demeurant à Paris, rue du Faubourg-du-Roule, n° 76, arrivé à Gentilly le 21 janvier 1825., 28 novembre 1825
      inventaire après décès; Faubourg-du-Roule (rue du); Gentilly (Val-de-Marne); Rousseau, Jean François
    - Inventaire après décès de Jacques Feugêre, propriétaire, demeurant à Paris, rue de Vaugirard, n° 32, arrivé aux Forts canton d'Illiers arrondissement de Chartres le 27 juillet 1825., 1er décembre 1825
      inventaire après décès; Vaugirard (rue de); Nonvilliers-Grandhoux (Eure-et-Loir); Feugêre, Jacques
    - Inventaire après décès de Jean Christophe Durand, demeurant à Paris, rue de Grenelle-Saint-Germain, n° 39, arrivé le 19 mars 1818 dans la maison de santé de M. Dubois, rue du Faubourg-Saint-Honoré, n° 112., 5 décembre 1825
      inventaire après décès; Faubourg-Saint-Honoré (rue du); Durand, Jean Christophe; Dubois, M.
    - Inventaire après décès de Jean-Baptiste Briet, employé à la banque de France, demeurant à Paris, rue Saint-Honoré, n° 112, arrivé le 24 novembre 1825., 17 décembre 1825
      inventaire après décès; Saint-Honoré (rue); Briet, Jean-Baptiste
    - Inventaire après décès de Virginie Angélique Thomas épouse de Gabriel Peyrot, entrepreneur de bâtiments, demeurant à Paris, rue d'Hanovre, n° 12 bis, arrivé le 14 novembre 1825., 4 janvier 1826
      inventaire après décès; Hanovre (rue de); Thomas, Virginie Angélique; Peyrot, Gabriel; chef d'entreprise
    - Inventaire après décès de Marie Claudine Piat épouse de Charles Auguste Linzeler, marchand joaillier, demeurant à Paris, rue Saint-Honoré, n° 398, arrivé le 20 décembre 1825., 10 janvier 1826
      inventaire après décès; Saint-Honoré (rue); Piat, Marie Claudine; Linzeler, Charles Auguste; orfèvre
    - Inventaire après décès de Charles Joseph Lemarchand, ancien ébéniste, demeurant à Paris, rue du Pas de la Mule, n° 6, arrivé le 15 janvier 1825 (sic) [1826]., 24 janvier 1826
      inventaire après décès; Pas-de-la-Mule (rue du); Lemarchand, Charles Joseph; ébéniste
    - Inventaire après décès de Apolline Porquet épouse de Joseph Morin, m. corroyeur, demeurant à Paris, rue de la Pépinière, n° 15, arrivé le 18 novmebre 1825., 26 janvier 1826
      inventaire après décès; Pépinière (rue de la); Porquet, Apolline; Morin, Joseph; tanneur
    - Inventaire après décès de Jean Etienne Nicolas Grignon, domestique chez M. Letellier, demeurant à Paris, rue Royale Saint-Honoré, n° 13, arrivé le 25 avril 1825., 3 mars 1826
      inventaire après décès; Royale-Saint-Honoré (rue); Grignon, Jean Etienne Nicolas; Letellier, M.; employé de maison
    - Inventaire après décès de Louise Elisabeth Tessier épouse de Jacques Munier, marchand épicier fabricant de chocolat, demeurant à Paris, rue Saint-Antoine, n° 145, arrivé le 19 février 1826., 20 mars 1826
      inventaire après décès; Saint-Antoine (rue); Tessier, Louise Elisabeth; Munier, Jacques; commerçant; chocolatier
    - Inventaire après décès de André Isidore Louis Louis de Mornard, demeurant à Paris, rue Royale Saint-Honoré, n° 12, arrivé le 23 janvier 1826., 21 mars 1826
      André Isidore Louis Louis dit de Mornard, né à Versailles le 15 mai 1750.
      inventaire après décès; Versailles (Yvelines); Louis de Mornard, André Isidore Louis
    - Inventaire après décès de Jean Cibiel, charbonnier, demeurant à Paris, rue de Ponthieu, arrivé le 28 octobre 1825., 27 mars 1826
      inventaire après décès; Ponthieu (rue de); Cibiel, Jean; charbonnier
    - Inventaire après décès de Jacques Decosse, demeurant à Paris, rue de Chaillot, n° 51, arrivé le 29 juin 1824., 21 avril 1826
      inventaire après décès; Chaillot (rue de); Decosse, Jacques
    - Inventaire après décès de Magloire Thomas Daussy, demeurant à Paris, rue de la Ville l'Evêque, n° 29, arrivé le 12 avril 1826., 2 mai 1826
      inventaire après décès; Ville-l'Evêque (rue de la); Daussy, Magloire Thomas
    - Inventaire après décès de Marie Geneviève Félicité Heloin épouse de Jean-Baptiste Alexandre, cocher de voitures parisiennes, demeurant à Paris, rue de Miromesnil, n° 46, arrivé le 19 août 1823., 10 juin 1826
      inventaire après décès; Miromesnil (rue de); Heloin, Marie Geneviève Félicité; Alexandre, Jean-Baptiste; conducteur de véhicules
    - Inventaire après décès de Charlotte Louis épouse de Andrew Spooner, citoyen des Etst-Unis, demeurant à Paris, rue Neuve de Berry, n° 9, arrivé le 31 décembre 1825., 27 juin 1826
      inventaire après décès; Neuve-de-Berry (rue); Etats-Unis; Louis, Charlotte; Spooner, Andrew
    - Inventaire après décès de Pierre Edouard Lemontey, membre de l'académie, chevalier de la Légion d'honneur, demeurant à Paris, rue de la Chaussée d'Antin, n° 4, arrivé le 26 juin 1826. Supplément., 13 juillet 1826 - 24 juillet 1826
      inventaire après décès; Chaussée-d'Antin (rue de la); Lémontey, Pierre Edouard
    - Inventaire après décès de Michel Attumonelli, docteur en médecine, demeurant à Paris, rue Villedot, n° 8, arrivé le 17 juillet 1826., 29 août 1826
      inventaire après décès; Attumonelli, Michel; docteur d'université
    - Inventaire après décès de Marie Elisabeth Faschinger épouse de François Claude Bois, propriétaire et ancien boulanger, demeurant à Maison Alfort (Seine), arrivé le 23 septembre 1826., 16 octobre 1826
      inventaire après décès; Maisons-Alfort (Val-de-Marne); Faschinger, Marie Elisabeth; Bois, François Claude; boulanger
    - Inventaire après décès de Françoise Lesueur épouse de Claude Gontier, marchand crémier, demeurant à Paris, rue Duphot, n° 30, arrivé le 20 novembre 1826., 2 décembre 1826
      inventaire après décès; Duphot (rue); Lesueur, Françoise; Gontier, Claude; crémier; commerçant
    - Inventaire après décès de Jean Charles Bernard Picard, garçon de bureau au ministère de la marine, demeurant à Paris, rue du Faubourg Saint-Honoré, n° 82, arrivé le 1er janvier 1827., 20 janvier 1827
      22 février 1827, liquidation, Charlotte Emilie Aurouze, sa veuve.
      inventaire après décès; liquidation; Faubourg-Saint-Honoré (rue du); Picard, Jean Charles Bernard; Aurouze, Charlotte Emilie
    - Inventaire après décès de Joséphine Rose Getty épouse de François Boyenval, ancien employé aux ponts et chaussées, demeurant à Paris, rue de Rochechouart, n° 7, arrivé le 7 mars 1827., 5 avril 1827
      inventaire après décès; Rochechouart (rue de); Getty, Joséphine Rose; Boyenval, François
    - Inventaire après décès de Augustine Marie Charlotte Claire de Grattier de Grattery, épouse de Nicolas Valentin de Latena, conseiller référendaire à la cour des comptes, demeurant à Paris, rue Saint-Honoré, n° 358, arrivé le 18 janvier 1827., 6 avril 1827
      inventaire après décès; Saint-Honoré (rue); Grattier de Grattery, Augustine Marie Charlotte Claire de; Latena, Nicolas Valentin de; magistrat
    - Inventaire après décès de Françoise Julienne Jacqueline Divet veuve de Georges Nicolas Gallet, traiteur, demeurant à Paris, rue Jean-Goujon, n° 2, arrivé le 17 janvier 1827., 14 avril 1827
      inventaire après décès; Jean-Goujon (rue); Divet, Françoise Julienne Jacqueline; Gallet, Georges Nicolas; restaurateur
    - Inventaire après décès de Charles François Yves, marchand brasseur, demeurant à Paris, rue du Faubourg-Saint-Denis, n° 114, arrivé à Ivry., 19 mai 1827
      inventaire après décès; Faubourg-Saint-Denis (rue du); Ivry-sur-Seine (Val-de-Marne); Yves, Charles François; commerçant
    - Inventaire après décès de Claude Rosalie Durand, arrivé à Paris le 3 février 1827, et de Jean-Baptiste Firmin Coeuillier, arrivé à Paris le 1er juin 1827., 5 juillet 1827
      inventaire après décès; Durand, Claude Rosalie; Coeuillier, Jean-Baptiste Firmin
    - Inventaire après décès de Marie Geneviève Jacob veuve en 1ères noces de Urs Victor Eichholzer et veuve en 2ndes noces de Damiette Dair dit Damiette, demeurant à Paris, rue Simon-le-Franc, n° 7, arrivé le 25 juin 1827., 11 juillet 1827
      inventaire après décès; Simon-Le-Franc (rue); Jacob, Marie Geneviève; Eichholzer, Urs Victor; Dair, Damiette; Damiette, M.
    - Inventaire après décès de Marie Thérèse Elisabeth Jacquot Chennevières épouse de Joachim Jacques Feugère Desforts, écuyer, ancien officier de cavalerie, demeurant à Paris, cour du Commerce, n° 19, arrivé le 4 juillet 1827., 23 juillet 1827
      inventaire après décès; Commerce (cour du); Jacquot Chennevières, Marie Thérèse Elisabeth; Feugère Desforts, Joachim Jacques; officier (armée)
    - Inventaire après décès de Frédéric Bernard Bataille, ancien marchand chapelier, demeurant à Paris, rue du Faubourg-Saint-Honoré, n° 100, arrivé le 8 août 1827., 19 octobre 1827
      inventaire après décès; Faubourg-Saint-Honoré (rue du); Bataille, Frédéric Bernard; fabricant d'accessoires vestimentaires; commerçant
    - Inventaire après décès de Louise Victoire Gomel, veuve de André Fadeau, demeurant à Paris, rue de Modovi, n° 4, arrivé le 13 novembre 1827., 3 décembre 1827
      inventaire après décès; Mondovi (rue de); Gomel, Louise Victoire; Fadeau, André
    - Inventaire après décès de Louise Victoire Gomel, veuve de André Fadeau, demeurant à Paris, rue de Modovi, n° 4, arrivé le 13 novembre 1827., 3 décembre 1827